【裁判字號】    97,消債更,420
【裁判日期】    970605
【裁判案由】    更生事件
【裁判全文】
臺灣板橋地方法院民事裁定           97年度消債更字第420號
聲  請  人  甲○○
代  理  人  高烊輝律師
上列當事人因消費者債務清理事件聲請更生與保全處分，本院裁
定如下：
    主  文
聲請駁回。
聲請費用由聲請人負擔。
    理  由
一、按債務人對於金融機構因消費借貸、自用住宅借款、信用卡
    或現金卡契約而負債務，在聲請更生或清算前，應提出債權
    人清冊，以書面向最大債權金融機構請求協商債務清償方案
    並表明共同協商之意旨，消費者債務清理條例第151條第1項
    定有明文。又聲請更生或清算不合程式或不備其他要件者，
    法院應以裁定駁回之，但其情形可以補正者，法院應定期間
    先命補正，復為同條例第8條所明定。
二、關於聲請人聲請更生部分：
    本件聲請人即債務人向本院聲請更生，雖主張其有不能清償
    債務情事，前已提出債權人清冊，於97年4 月28日發函向最
    大債權金融機構中國信託商業銀行（下稱中信銀行）請求共
    同協商債務清償方案而不成立，且其無擔保或無優先權之債
    務總額未逾新臺幣1,200 萬元，復未經法院裁定開始清算程
    序或宣告破產等語。然查：聲請人因有對於金融機構因消費
    借貸、自用住宅借款、信用卡或現金卡契約而負債務，且曾
    發函向最大債權金融機構中信銀行請求共同協商債務清償方
    案，該函並經中信銀行於97年4 月29日收受，有聲請人提出
    之上開函件影本、前置協商補件通知函影本各1 紙可稽。惟
    中信銀行於97年4 月29日收受上開函件後，旋即於97年5 月
    2 日發函通知聲請人於7 日內補齊前置協商申請書、金融機
    構債權人清冊、財產及收入狀況說明書等相關必要文件，然
    聲請人迄至97年5 月15日仍未向該行補正，中信銀行遂於97
    年5 月15日以「申請文件不符規定」為由退件，並函請聲請
    人備齊必要文件後再重新提出申請等情，業經本院依職權向
    中信銀行查明屬實，並有聲請人提出之「前置協商補件通知
    函」及中信銀行提出之「前置協商退件通知函」影本各1 件
    在卷足徵。而查上開文件聲請人並非無法提出，是其拒不補
    齊該文件予中信銀行，難認其有請求協商之真意，其前置協
    商之申請既經中信銀行以「申請文件不符規定」為由退件，
    應視同未申請，自亦無消費者債務清理條例第153 條：「自
    債務人提出協商請求之翌日起逾30日不開始協商，得逕向法
    院聲請更生」規定之適用。是聲請人本件聲請未遵循同條例
    第151 條第1 項之規定與全體金融機構債權人先行債務協商
    之機制，且上開欠缺又屬無從補正，依上說明，爰依消費者
    債務清理條例第8 條規定，裁定駁回之。
三、關於保全處分部分：
    本件更生之聲請既經駁回，其保全處分之聲請自失所附麗，
    應併駁回，附此敘明。
中    華    民    國    97    年    6     月    5     日
              民事第一庭    法      官  陳翠琪
上為正本係照原本作成
如不服本裁定，應於裁定送達後10日內，以書狀向本院提出抗告
，並繳納抗告費新臺幣1千元
中    華    民    國    97    年    6     月    5     日
                            書  記  官  李瑞芝


司法院資訊處製作；財團法人民間司法改革基金會備份。
